---
title: "NAEX2021 - Homework 2: Jumping problem"
author: "Team Name"
date: "16 listopadu 2021"
output: pdf_document
---


```{r setup, include=FALSE}
knitr::opts_chunk$set(echo = TRUE)
```

# Assignment 

Navrhněte experiment pro měření rychlosti výpočtu manuálního násobení matic, který zkoumá závislost na 6 faktorech. Předpokládejte, že vzhledem k omezeným časovým možnostem jste nuceni použít $\frac{1}{2}$ fraction design: $2^{6-1}$ popřípadě $\frac{1}{4}$ fraction design: $2^{6-2}$.

Odezva je čas v sekundách, který naměříte.

## Zkoumane faktory jsou (faktory můžete podle uvážení měnit):

 1) rozměr matice - malý (3x3) x velký (5x5)     
 2) zastoupení nul (řídkost matice) - malá (20%) x velká (60%)
 3) ovlivnění koncentrace 1 - nízké x vysoké      
 4) ovlivnění koncentrace 2 - nízké x vysoké       
 5) zastoupení necelých čísel - nízké (20%) x vysoké (40%)      
 6) s použitím kalkulačky x bez použití kalkulačky      
 
 Ovlivnění koncentrace berte například muzika, denní doba, omamné látky (tj čokoláda, ...), ... 
 
## Pozn. k měření

U jakeho  faktoru ocekavate, ze nebude mit vliv na vysledek? Jake faktory si dopredu oznacite jako stezejni. Usporadejte si faktory tak, aby v pripade potvrzeni vaseho  predpokladu jste obdrzeli vyseldny design s alespon Resolution IV.

Pokud je vas ve skupine vice a pocet umoznuje vytvorit ortogonalni bloky, tak je vytvorte  Kazdy z vas provede min. 8 mereni. 
Pokud je vas ve skupine pocet neodpovidajici $2^k$, merte napriklad vsichni to same,berte bloky jako replikace, popripade pouzijte jen $2^k$ operatoru.

### Dodatecne mereni

Je podezreni, ze vliv kvantitativnich promennych neni linearni. Domerte "center pointy" - stred mezi vysokou a nizkou urovni a analyzujte tento design. 


## Navrhnete experiment a odpovezte na nasledujici otazky (Pro 0-4 pouzijte data bez centerpointu).

 0) Rozhodnete jak stanovite nizkou a vysokou uroven u jednotlivych promennych.

 1) Jake jsou pouzite generatory v navrhu a proc jste zvolili prave je?
    Jaka je "trida" - resultion a "zastupna struktura" alias structure pro dany navrh?
    Pokud mate vice operatoru, je efekt tohoto nuinsance faktoru v zastoupeni s nejkaym efektem co nas zajima? 
    Jake je alternativni deleni? (alternativni generatory)?

 2) Spoctete jednotlive efekty (uvedte vcetne zastupne struktury).

 3) Zjistete jake faktory a jejich interakce se jevi vyznamne (pouzijete daniel a pareto plot)
    Vytvorte main effects plot, interaction plot, boxploty.
    Co se da z danych obrazku vyvodit? Radne okomentujte. Pokud vas napadne jine vhodne graficke zobrazeni namerenych hodnot tak ho provedte.

 4) Provedte analyzu rozptylu, najdete a validujte vysledny model bez center pointu.

 5)  Pouzijte dodatecne predpoklady a dodatecne mereni ve stredech, 
     a vyvratte, nebo potvrdte linearni zavislost u numerickych promennych.

 6)  Vytvorte regresni model, kde prevedete kvantitativni promenne z kodovych faktorovych do numerickych hodnot 
    (ostatni promenne pouzijte dle jejich vyznamnosti).

  7)  Pouzijte regresni model s alespon dvema numerickyma proemnnyma (i tehdy pokud jich bude mene vyznamnych). Vykreslete contour plot pro dve kvantitativni promenne a naleznete optimalni hodnoty (maximum/minimum odezvy) v intervalech zvetsenych o 10% oproti krajnim hodnotam z navrhu experimentu. V countour plotu pouzijte skutecne hodnoty misto kodovych.


## Odevzdani

Vypracovany report ve formatu pdf, prislusny Rmarkdown Rmd soubor s kodem a namerena data nahrajte v aplikaci MS Teams do 8.12.2021 ve formatu 01NAEX_HW02_JmenoTeamu.PDF (R, csv)




```{r, echo=FALSE, results='hide',message=FALSE}
#Instalation of required libraries
library(car)        
library(lattice)    
library(MASS)
library(scatterplot3d)
library(FrF2)           
```
```{r, echo=FALSE}
k=6
n_oper=3

designHW          <-  FrF2(2^(k-2), k, replications = n_oper, randomize = T, seed = c(42),
                            factor.names = LETTERS[1:k])
summary(designHW)
distance <- rnorm(2^{k-2}*n_oper,0,10)
designHW <- add.response(designHW,distance)
designHW
```

## Have a fun ;)